【裁判字號】    99,審訴,42
【裁判日期】    990422
【裁判案由】    違反毒品危害防制條例
【裁判全文】
臺灣新竹地方法院刑事判決              99年度審訴字第42號
公  訴  人  臺灣新竹地方法院檢察署檢察官
被      告  甲○○
上列被告因違反毒品危害防制條例案件，經檢察官提起公訴（98
年度毒偵字第1765號），本院合議庭評議改依簡式審判程序審理
，並判決如下：
    主  文
甲○○施用第一級毒品，累犯，處有期徒刑玖月，扣案之海洛因
壹包（驗餘淨重零點零玖陸公克），沒收銷燬之，注射針筒壹支
、注射水拾捌瓶，均沒收之；又施用第二級毒品，累犯，處有期
徒刑陸月。應執行有期徒刑壹年壹月。扣案之海洛因壹包（驗餘
淨重零點零玖陸公克），沒收銷燬之，注射針筒壹支、注射水拾
捌瓶，均沒收之。
    事  實
一、甲○○前曾於民國93年間，因2 犯連續施用第一級毒品案
    件，經臺灣彰化地方法院（下稱彰化地院）以93年度訴字第
    743 號判決，判處有期徒刑10月，嗣提起上訴，經臺灣高等
    法院臺中分院以93年度上訴字第1282號判決，撤銷原判決，
    改判有期徒刑1 年2 月，嗣再提起上訴，再經最高法院以94
    年度台上字第3796號判決駁回上訴確定；又於94年間，因
    3 犯連續施用第一、二級毒品案件，經彰化地院以94年度訴
    字第1169號判決，分別判處有期徒刑1 年6 月、6 月，並經
    定應執行刑為有期徒刑1 年10月確定；又於同年間，因公
    共危險案件，經彰化地院以94年度交訴字第146 號判決，判
    處有期徒刑7 月確定。復因減刑條例之施行，上開、案
    件之罪，經彰化地院以96年度聲減字第2233號裁定，分別減
    刑為有期徒刑9 月、3 月、3 月又15日，並經定應執行刑為
    有期徒刑1 年3 月確定，並與上開案件之罪接續執行，於
    94年10月5 日入監執行，並於97年1 月13日縮刑期滿執行完
    畢。
二、甲○○前於89年間，因初犯施用毒品案件，經彰化地院以89
    年度毒聲字第5222號裁定送觀察、勒戒，因認無繼續施用毒
    品之傾向，於89年12月27日出所，嗣經臺灣彰化地方法院檢
    察署檢察官以89年度毒偵字第5599號為不起訴處分確定。
三、詎仍不知悔改，復分別基於施用第一級毒品海洛因、第二級
    毒品甲基安非他命之犯意，於98年11月5 日12時許、同日16
    時許在警局採尿時往前回溯96小時內之某時，在新竹市○○
    路99號301 室，分別以將海洛因粉末放入注射針筒內加水稀
    釋後注射血管之方式、以將甲基安非他命放入玻璃球內點火
    燒烤吸食煙霧之方式，分別施用第一級毒品海洛因、第二級
    毒品甲基安非他命各1 次。嗣於98年11月5 日13時35分許，
    在新竹市○○路99號301 室為警查獲，並扣得其所有之第一
    級毒品海洛因1 包（驗餘淨重0.096 公克）、注射針筒1 支
    及注射水18瓶。
四、案經新竹市警察局第三分局報告臺灣新竹地方法院檢察署檢
    察官偵查起訴。
    理  由
一、被告甲○○所犯毒品危害防制條例第10條第1 項施用第一級
    毒品罪及同條例第2 項施用第二級毒品罪，均非為死刑、無
    期徒刑、最輕本刑為3 年以上有期徒刑之罪或高等法院管轄
    第一審案件，其於準備程序進行中先就被訴事實為有罪之陳
    述，本院認為合於刑事訴訟法第273 條之1 第1 項之規定，
    裁定進行簡式審判程序，先予敘明。
二、認定犯罪事實所憑之證據及理由：
（一）被告甲○○於警詢、檢察官訊問時及本院準備程序、簡式
      審判程序訊問時，均坦白承認。
（二）新竹市警察局第三分局搜索扣押筆錄、扣押物品目錄表、
      新竹市警察局毒品犯罪嫌疑人尿液採驗作業管制記錄、臺
      灣檢驗科技股份有限公司於98年11月25日出具之檢體編號
      C-261 號濫用藥物檢驗報告、行政院衛生署草屯療養院鑑
      定書各1 份，證明被告有施用第一、二級毒品之事實。
三、論罪科刑之理由：
（一）核被告所為，分別係犯毒品危害防制條例第10條第1 項之
      施用第一級毒品罪、同條第2 項之施用第二級毒品罪。其
      施用前、後持有第一級毒品海洛因、施用前持有第二級毒
      品甲基安非他命之低度行為，應分別為施用之高度行為所
      吸收，均不另論罪。
（二）其所犯上開2 罪，犯意各別，行為不同，應予分論併罰。
（三）被告前有事實欄一、所載之前科犯行，而於97年1 月13日
      縮刑期滿執行完畢等情，有臺灣新竹地方法院檢察署刑案
      資料查註紀錄表及臺灣高等法院被告前案紀錄表各1 份在
      卷可供參考，其受徒刑之執行完畢後，5 年之內再犯有期
      徒刑以上刑之上開2罪，均為累犯，均應依法加重其刑。
（四）爰審酌被告經執行觀察、勒戒後仍未戒除毒癮、施用毒品
      嚴重危害其身心健康、施用海洛因與甲基安非他命之次數
      及坦承犯行態度良好等一切情狀，分別量處如主文所示之
      刑，並定其應執行之刑。
（五）扣案之第一級毒品海洛因1 包（驗餘淨重0.096 公克），
      應依毒品危害防制條例第18條第1 項前段之規定，沒收銷
      燬之；至注射針筒1 支及注射水18瓶，均係被告所有且供
      其施用毒品所用之物，爰依刑法第38條第1 項第2 款規定
      ，均宣告沒收之
四、適用法律：
（一）刑事訴訟法第273條之1 、第299條第1項前段。
（二）毒品危害防制條例第10條第1項、第2項、第18條第1 項前
      段。
（三）刑法第11條、第47條第1 項、第51條第5 款、第38 條第1
      項第2 款。
本案經檢察官黃英彥到庭執行職務。
中    華    民    國    99    年    4     月    22    日
                        刑事第九庭   法  官   魏瑞紅
以上正本證明與原本無異。
如不服本判決應於收受本判決後10日內向本院提出上訴書狀，上
訴書狀應敘述具體理由。上訴書狀未敘述上訴理由者，應於上訴
期間屆滿後20日內補提理由書狀於本院( 均須按他造當事人之人
數附繕本 )「切勿逕送上級法院」。
                                     書記官   劉雅文
中    華    民    國    99    年    4     月    23    日
附錄本案論罪科刑所適用法條全文：
毒品危害防制條例第10條
施用第一級毒品者，處6月以上5年以下有期徒刑。
施用第二級毒品者，處3年以下有期徒刑。

司法院資訊處製作；財團法人民間司法改革基金會備份。
